# 母公司向子公司销售材料，子公司提供施工服务，合并报表范围内母公司材料收入如何体现

提问人：风 之 伤 123 时间：2021-01-04 12:50:00
母公司是材料生产制造型企业，子公司为施工型企业，子公司与客户签署了包工包料施工合同，子公司施工材料全部向母公司采购，子公司收入体现为工程收入。母公司单体报表中，母公司向子公司材料收入按照控制权转移确认；在合并报表层面，母公司向子公司销售材料内部抵消后，随着子公司工程进度消耗后，母公司向子公司销售的材料是否按照子公司工程进度确认（子公司与客户签署的施工合同中，施工服务款项按照完工进度拨付）？

回答人：chenyiwei
在这种情况下，合并报表层面要首先考虑是否有必要进行视角差异调整，即母子公司作为一个整体，对客户提供原材料和建筑施工劳务是否构成一项整体的履约义务，以及该项履约义务是应在一段时间内履约还是在一个时点确认收入。不排除在合并报表层面可能要对收入、成本和相关资产进行视角差异调整，但如果合同统一由子公司对外签订，母公司只是子公司的分包商，则合并报表层面调整收入的可能性似乎不大，但有必要对成本口径基于合并报表进行调整。